【裁判字號】    97,訴,945
【裁判日期】    970425
【裁判案由】    偽造文書等
【裁判全文】
臺灣臺中地方法院宣示判決筆錄           97年度訴字第945號
公  訴  人  臺灣臺中地方法院檢察署檢察官
被      告  甲○○
選任辯護人  林溢根律師
上列被告因偽造文書等案件，於中華民國九十七年四月二十五日
下午五時，在本院第十三法庭宣示判決，出席職員如下：
      法  官  黃裕仁
      書記官  王嘉仁
      通  譯
法官起立朗讀判決主文、犯罪事實要旨、處罰條文、附記事項，
及告以上訴限制、期間並提出上訴狀之法院，且諭知記載其內容
：
一、主    文：
    甲○○犯如附表所示之罪，各處如附表所示之刑。應執行有
    期徒刑壹年拾月。緩刑貳年。
二、犯罪事實要旨：
    甲○○自民國九十六年九月十一日起，在址設臺中市○○○
    路四四九號十九樓之一詠速呈興業有限公司（下稱詠速呈公
    司）任職，擔任會計工作，負責詠速呈公司與協力廠商間貨
    款往來，然甲○○竟意圖為自己不法之所有，利用為詠速呈
    公司製作轉帳傳票及取款憑條匯款支付貨款業務之機會，而
    分別於下列時、地，為詐欺、行使業務上登載不實文書、行
    使變造私文書之行為：
    (一)於九十六年十月十二日，藉支付協力廠商大陽公司貨款之
      機會，先在業務上所製作之轉帳傳票（傳票編號：000
      000000號）上，將原本應支付之金額新臺幣（下同
      ）三十二萬九千一百七十五元虛偽登載為六十五萬八千三
      百八十元，再交由詠速呈公司負責人唐逸信審閱，而使詠
      速呈公司負責人唐逸信誤認當期應支付大陽公司之貨款數
      目後，憑該轉帳傳票填寫取款憑條，再於當日持詠速呈公
      司帳戶之存摺，前往兆豐國際商業銀行股份有限公司（以
      下簡稱兆豐銀行）南臺中分行提領詠速呈公司之存款，因
      此詐得即所溢領詠速呈公司存款三十二萬九千一百七十五
      元，足以生損害於詠速呈公司。
    (二)於九十六年九月十八日，藉支付協力廠商彰格公司貨款之
      機會，先在業務上所製作之轉帳傳票（傳票編號：000
      000000號）上，將原本應支付之金額十五萬二千零
      三十四元虛偽登載為二十三萬八千四百三十二元，再交由
      詠速呈公司負責人唐逸信審閱，而使詠速呈公司負責人唐
      逸信誤認當期應支付大陽公司之貨款數目後，憑該轉帳傳
      票填寫取款憑條，再於同年十月十五日，持詠速呈公司之
      帳戶，前往兆豐商銀南臺中分行提領詠速呈公司之存款，
      因此詐得即所溢領詠速呈公司存款八萬六千三百六十八元
      ，足以生損害於詠速呈公司。
    (三)於九十六年十月十五日，藉支付協力廠商興沅公司貨款之
      機會，先在業務上所製作之轉帳傳票（傳票編號：000
      000000號）上，將原本應支付之金額五萬九千二百
      五十九元虛偽登載為十二萬一千九百二十二元，再交由詠
      速呈公司負責人唐逸信審閱，而使詠速呈公司負責人唐逸
      信誤認當期應支付興沅公司之貨款數目後，憑該轉帳傳票
      填寫取款憑條，再於當日持詠速呈公司之帳戶，前往兆豐
      商銀南臺中分行提領詠速呈公司之存款，因此詐得即所溢
      領詠速呈公司存款六萬二千六百三十三元，足以生損害於
      詠速呈公司。
    (四)於九十六年十月二十六日，藉支付協力廠商興沅公司貨款
      之機會，先在業務上所製作之轉帳傳票（傳票編號：00
      0000000號）上，將原本應支付之金額三十萬三千
      五百六十四元虛偽登載為四十萬三千五百六十四元，再交
      由詠速呈公司負責人唐逸信審閱，而使詠速呈公司負責人
      唐逸信誤認當期應支付興沅公司之貨款數目後，憑該轉帳
      傳票填寫取款憑條，再於當日持詠速呈公司之帳戶，前往
      兆豐商銀南臺中分行提領詠速呈公司之存款，因此詐得即
      所溢領詠速呈公司存款十萬元，足以生損害於詠速呈公司
      。
    (五)於九十六年十月二十六日，先利用業務之便，製作不實之
      應支付大陽公司貨款三十二萬九千二百零五元之轉帳傳票
      （傳票編號：000000000號），再交由詠速呈公
      司負責人唐逸信審閱，而使詠速呈公司負責人唐逸信誤信
      應支付該筆貨款後，憑該轉帳傳票填寫取款憑條，再於當
      日持詠速呈公司之帳戶，前往兆豐商銀南臺中分行提領詠
      速呈公司之存款，因此詐得即所溢領詠速呈公司存款三十
      二萬九千二百零五元，足以生損害於詠速呈公司。
    (六)於九十六年十一月十二日，先利用業務之便，製作不實之
      應支付大陽公司貨款三十三萬一千三百零五元之轉帳傳票
      （傳票編號：000000000號），再交由詠速呈公
      司負責人唐逸信審閱，而使詠速呈公司負責人唐逸信誤信
      應支付該筆貨款後，憑該轉帳傳票填寫取款憑條，再於當
      日持詠速呈公司之帳戶，前往兆豐商銀南臺中分行提領詠
      速呈公司之存款，因此詐得即所溢領詠速呈公司存款三十
      三萬一千三百零五元。而甲○○為恐詠速呈公司查覺其此
      筆原本不存在之貨款，遂將大陽公司前於九十六年十月九
      日，開立予詠速呈公司，金額為三十三萬一千二百七十五
      元之編號ＶＵ00000000號統一發票，以影印變造
      之方式，將發票日期變造為九十六年九月九日及將發票備
      註欄上詠速呈公司用於識別進貨、付款之檢查碼「ＰＬ０
      １７０－０１」號變造為「ＰＬ０１７１－０１號」，再
      以據變造後發票用以核銷其所詐領之該筆款項，足以生損
      害於詠速呈公司。
三、處罰條文：
    刑法第二百十六條、第二百十條行使變造私文書罪，同法第
    二百十六條、第二百十五條行使業務上登載不實文書罪，同
    法第三百三十九條第一項詐欺取財罪。
四、附記事項：
    被告甲○○已與告訴人詠速呈公司達成和解，並將犯罪所得
    金額全數返還告訴人，告訴人具狀表示願原諒被告，請求從
    輕處分。
五、協商判決除有刑事訴訟法第四百五十五條之四第一項第一款
    於本訊問程序終結前，被告撤銷協商合意或檢察官撤回協商
    聲請者；第二款被告協商之意思非出於自由意志者；第四款
    被告所犯之罪非第四百五十五條之二第一項所定得以協商判
    決者；第六款被告有其他較重之裁判上一罪之犯罪事實者；
    第七款法院認應諭知免刑或免訴、不受理者情形之一，及違
    反同條第二項「法院應於協商合意範圍內為判決；法院為協
    商判決所科之刑，以宣告緩刑或二年以下有期徒刑、拘役或
    罰金為限」之規定者外，不得上訴。
六、如有上開可得上訴情形，得自收受宣示判決筆錄送達之日起
    十日內，向本院提出上訴書狀，上訴於第二審法院。
中    華    民    國    97    年    4     月    25    日
                  刑事第十三庭  法  官  黃裕仁
                                書記官  王嘉仁
以上正本證明與原本無異。
                                書記官  王嘉仁
中    華    民    國    97    年    4     月    25    日
附表
┌──┬───┬───────┬─────────────┐
│編號│犯  行│所犯法條及罪名│宣          告          刑│
├──┼───┼───────┼─────────────┤
│ 一 │如犯罪│刑法第二百十六│甲○○行使從事業務之人，明│
│    │事實欄│條、第二百十五│知為不實之事項，而登載於其│
│    │(一)所示│條行使業務上登│業務上作成之文書，足以生損│
│    │      │載不實文書罪，│害於他人，處有期徒刑貳月。│
│    │      │同法第三百三十│又意圖為自己不法之所有，以│
│    │      │九條第一項詐欺│詐術使人將本人之物交付，處│
│    │      │取財罪。      │有期徒刑貳月。            │
├──┼───┼───────┼─────────────┤
│ 二 │如犯罪│刑法第二百十六│甲○○行使從事業務之人，明│
│    │事實欄│條、第二百十五│知為不實之事項，而登載於其│
│    │(二)所示│條行使業務上登│業務上作成之文書，足以生損│
│    │      │載不實文書罪，│害於他人，處有期徒刑貳月。│
│    │      │同法第三百三十│又意圖為自己不法之所有，以│
│    │      │九條第一項詐欺│詐術使人將本人之物交付，處│
│    │      │取財罪。      │有期徒刑貳月。            │
├──┼───┼───────┼─────────────┤
│ 三 │如犯罪│刑法第二百十六│甲○○行使從事業務之人，明│
│    │事實欄│條、第二百十五│知為不實之事項，而登載於其│
│    │(三)所示│條行使業務上登│業務上作成之文書，足以生損│
│    │      │載不實文書罪，│害於他人，處有期徒刑貳月。│
│    │      │同法第三百三十│又意圖為自己不法之所有，以│
│    │      │九條第一項詐欺│詐術使人將本人之物交付，處│
│    │      │取財罪。      │有期徒刑貳月。            │
├──┼───┼───────┼─────────────┤
│ 四 │如犯罪│刑法第二百十六│甲○○行使從事業務之人，明│
│    │事實欄│條、第二百十五│知為不實之事項，而登載於其│
│    │(四)所示│條行使業務上登│業務上作成之文書，足以生損│
│    │      │載不實文書罪，│害於他人，處有期徒刑貳月。│
│    │      │同法第三百三十│又意圖為自己不法之所有，以│
│    │      │九條第一項詐欺│詐術使人將本人之物交付，處│
│    │      │取財罪。      │有期徒刑貳月。            │
├──┼───┼───────┼─────────────┤
│ 五 │如犯罪│刑法第二百十六│甲○○行使從事業務之人，明│
│    │事實欄│條、第二百十五│知為不實之事項，而登載於其│
│    │(五)所示│條行使業務上登│業務上作成之文書，足以生損│
│    │      │載不實文書罪，│害於他人，處有期徒刑貳月。│
│    │      │同法第三百三十│又意圖為自己不法之所有，以│
│    │      │九條第一項詐欺│詐術使人將本人之物交付，處│
│    │      │取財罪。      │有期徒刑貳月。            │
├──┼───┼───────┼─────────────┤
│ 六 │如犯罪│刑法第二百十六│甲○○行使從事業務之人，明│
│    │事實欄│條、第二百十條│知為不實之事項，而登載於其│
│    │(六)所示│行使變造私文書│業務上作成之文書，足以生損│
│    │      │，同法第二百十│害於他人，處有期徒刑貳月。│
│    │      │六條、第二百十│又意圖為自己不法之所有，以│
│    │      │五條行使業務上│詐術使人將本人之物交付，處│
│    │      │登載不實文書罪│有期徒刑貳月。又行使變造私│
│    │      │，同法第三百三│文書，足以生損害於他人，處│
│    │      │十九條第一項詐│有期徒刑貳月。            │
│    │      │欺取財罪。    │                          │
└──┴───┴───────┴─────────────┘


司法院資訊處製作；財團法人民間司法改革基金會備份。
